臺灣花蓮地方法院民事判決
111年度訴字第6號
原      告  BS000-A108130（真實姓名住所詳卷）
兼法定代理  
人          BS000-A108130C（真實姓名住所詳卷）
共      同
訴訟代理人  吳美津律師（法扶律師）
被      告  甲（真實姓名住所詳卷）        
訴訟代理人  吳明益律師
複代理人    闕言霖律師
上列當事人間因妨害性自主案件，經原告提起刑事附帶民事訴訟
，請求侵權行為損害賠償事件，經本院刑事庭裁定移送前來（10
9年度侵附民字第13號），本院於民國111年4月20日言詞辯論終
結，判決如下：
    主      文
被告應給付原告BS000-A108130新臺幣肆拾伍萬元，及自民國109
年12月12日起至清償日止，按年息百分之五計算之利息。
被告應給付原告BS000-A108130C新臺幣貳拾萬元，及自民國109
年12月12日起至清償日止，按年息百分之五計算之利息。
原告其餘之訴駁回。
本判決第一項於原告BS000-A108130以新臺幣壹拾伍萬元為被告
供擔保後，得假執行；但被告如以新臺幣肆拾伍萬元為原告BS00
0-A108130供擔保後，得免為假執行。
本判決第二項於原告BS000-A108130C以新臺幣陸萬陸仟元為被告
供擔保後，得假執行；但被告如以新臺幣貳拾萬元為原告BS000-
A108130C供擔保後，得免為假執行。
原告其餘假執行之聲請駁回。 
　　事實及理由
一、原告主張：原告BS000-A108130C（下稱B）為原告BS000-A10
    8130（下稱A）之父，原告A為民國00年00月生。被告原為花
    蓮縣某國民小學（實際國小名稱詳卷，下稱系爭國小）老師
    ，於105年學年度起，擔任系爭國小4年級至6年級（下稱系
    爭班級）之導師、夜光天使課後輔導之老師、田徑隊老師。
    原告A為被告任職系爭國小時之學生。108年2月至6月間止，
    在系爭國小體育器材室內，被告先站在原告A身後，將手放
    在原告A之肩膀上，再往下摸，按壓原告A之胸部，持續約3
    至5秒，次數3次。另被告於108年2月至6月間之夜光天使課
    後輔導時（上課時間為下午4時30分至晚上7時30分間），在
    系爭國小教師辦公室內，被告叫原告A至辦公室後，先將手
    放在原告A之肩膀上，再往下摸，按壓原告A之胸部，持續約
    3至5秒，次數4次。另被告於108年2月至6月間之某日，在系
    爭國小校長室內，被告趁原告A搬牛奶時，被告先將手放在
    原告A之肩膀上，再往下摸，按壓原告A之胸部，持續約3至5
    秒，次數1次。另被告於108年9月間之某日，在系爭國小教
    室內，被告問原告A功課同時，被告先將手放在原告A之肩膀
    上，再往下摸，按壓原告A之胸部，持續約4、5秒，次數1次
    。被告上開所為已不法侵害原告A性自主權，原告A年紀幼小
    即遭受上開傷害，致其身心受創，並產生異常心理症狀，且
    係終生無法消失之被害記憶，其所受之精神上痛苦實難以彌
    補回復，爰依民法第184條第1項前段、第195條第1項規定，
    請求被告賠償其精神慰撫金新臺幣（下同）80萬元。又原告
    B對原告A有保護及教養之權利義務，原告A遭被告上開不法
    侵害，原告B身為父親衡情自受有痛苦，需付出更多心力與
    額外負擔支出，被告係不法侵害原告B身為父母關係之身分
    法益且情節重大，爰依民法第184條第1項前段、第195條第3
    項準用第1項規定，請求被告賠償其精神慰撫金40萬元等語
    ，並聲明：㈠被告應給付原告A80萬元，及自刑事附帶民事起
    訴狀繕本送達被告翌日起至清償日止，按年息5%計算之利息
    。㈡被告應給付原告B40萬元，及自刑事附帶民事起訴狀繕本
    送達被告翌日起至清償日止，按年息5%計算之利息。㈢願供
    擔保，請准宣告假執行。
二、被告則以：被告並無以手揉捏之舉，而是順勢滑下之方式為
    觸摸。被告所犯行為為性騷擾，而非強制猥褻等語。並聲明
　　：原告之訴駁回；如受不利判決，願供擔保，請准宣告免為
    假執行。
三、本院之判斷：
　㈠按因故意或過失，不法侵害他人之權利者，負損害賠償責任
    。不法侵害他人之身體、健康、名譽、自由、信用、隱私、
    貞操，或不法侵害其他人格法益而情節重大者，被害人雖非
    財產上之損害，亦得請求賠償相當之金額。前二項規定，於
    不法侵害他人基於父、母、子、女或配偶關係之身分法益而
    情節重大者，準用之。民法第184條第1項前段、第195條第1
    項前段、第3項定有明文。
　㈡原告主張原告B為原告A之父，原告A為96年10月生。被告原為
    系爭國小老師，於105年學年度起，擔任系爭班級之導師、
    夜光天使課後輔導之老師、田徑隊老師。原告A為被告任職
    系爭國小之學生等節，有原告之戶籍資料在卷可參（見卷附
    證件袋內），且為被告所不爭執（見刑事卷一第55頁），應
    可信為真。
　㈢再者，就原告主張被告有上開對原告A之侵權行為事實即本案
    刑事判決書附表一編號10、11、12、13之犯罪事實部分，即
    被告於108年間有在系爭國小內揉捏原告A胸部部分，被告係
    辯稱：對於起訴書附表編號5第1、2、4點，對時間、地點沒
    有意見，我沒有用手按壓原告A，我都是用手肘觸碰原告A胸
    部，時間約1至2秒，次數我沒有印象，原告A沒有反抗。對
    於起訴書附表編號5第3點，我印象模糊，如果原告A說有，
    可能就有，以原告A所述為準。被告所犯為性騷擾，並非強
    制猥褻等語（見刑事卷一第53頁、刑事卷二第168頁、本院
    卷第91頁）。然被告既已陳稱有觸摸原告A胸部，且核其所
    述並未經原告A同意，故被告此部所為係已故意不法侵害原
    告A之性自主權，至於被告所辯稱之罪名，此僅為刑事法院
    審理時認定罪責所須判斷者，並無礙本件被告已構成民事侵
    權行為之事實。
  ㈣是以，被告身為原告A之國小老師，竟於任教期間在國小內摸
    原告A之胸部，嚴重破壞家長學生對老師之信任，且原告A當
    時年僅10多歲，被告此一行為實造成身為學生之原告A身心
    創傷，此經核已屬故意不法侵害原告A之性自主權之侵權行
    為，故原告A依民法第184條第1項前段、第195條第1項前段
    規定，請求被告賠償損害，自屬有據。又原告B為原告A之父
    ，被告對原告A有上開不法侵害其性自主權之行為，應亦已
    屬不法侵害原告B基於因父親身分對原告A之身分法益而情節
    重大，故原告B依民法第184條第1項前段、第195條第3項準
    用第1項前段規定，請求被告賠償損害，亦為有理由。
　㈤再按慰藉金之賠償須以人格權遭遇侵害，使精神上受有痛苦
    為必要，其核給之標準固與財產上損害之計算不同，然非不
    可斟酌雙方身分、資力與加害程度，及其他各種情形核定相
    當之數額（最高法院51年台上字第223號判例意旨參照）。
    本院審酌原告A自陳：現為國中2年級等語（見本院卷第65頁
    ）；原告B自陳：教育程度為高職畢業，職業為代人務農，
    月收入約2.5萬元等語（見本院卷第65頁）。被告則稱：學
    歷為碩士畢業，目前在代書事務所工作，月收入約3萬多元
    等語（見本院卷第91頁），及提出109年度綜合所得稅各類
    所得資料清單及全國財產稅總歸戶財產查詢清單、學歷證明
    、獎狀及獎懲令（見卷附證件袋內）。並衡以兩造之稅務電
    子閘門財產所得調件明細表（見卷附證件袋內）所示渠等財
    產狀況等、暨被告上開侵權行為，暨對原告所造成之傷害及
    精神上痛苦等一切情事，認原告A請求其受非財產上之損害
    賠償金額80萬元、原告B請求其受非財產上之損害賠償金額4
    0萬元等金額均過高，應酌減為原告A得請求其受非財產上之
    損害賠償金額為45萬元、原告B得請求其受非財產上之損害
    賠償金額為20萬元。
四、綜上所述，原告依侵權行為法律關係，請求：㈠被告應給付
    原告A45萬元，及自刑事附帶民事起訴狀繕本送達被告翌日
    即109年12月12日（見附民卷第33頁所附送達證書）起至清
    償日止，按年息5%計算之利息。㈡被告應給付原告B20萬元，
    及自刑事附帶民事起訴狀繕本送達被告翌日即109年12月12
    日（見附民卷第33頁所附送達證書）起至清償日止，按年息
    5%計算之利息等，為有理由，應予准許。逾此範圍之請求，
    則非有據，應予駁回。
五、兩造陳明願供擔保，聲請宣告假執行及免為假執行，經核原
    告勝訴部分，合於法律規定，爰分別酌定相當之擔保金額宣
    告之；原告其餘假執行之聲請，因訴之駁回而失所依據，不
    予准許。 
六、本件係經本院刑事庭以109年度侵附民字第13號裁定移送前
    來，依刑事訴訟法第504條第2項規定，免納裁判費，又兩造
    均無就本件支出其他訴訟費用，爰不為訴訟費用負擔之諭知
    ，附此敘明。
中　　華　　民　　國　　111 　年　　4 　　月　　29　　日
                  民事第二庭    法  官  鍾志雄  
以上正本係照原本作成。
如不服本判決，應於送達後20日內，向本院提出上訴狀並表明上
 訴理由(均須按他造當事人之人數附繕本並繳納上訴裁判費)。 
如委任律師提起上訴者，亦應一併繳納上訴審裁判費。
中　　華　　民　　國　　111 　年　　4 　　月　　29　　日
                                書記官  胡釋云